【裁判字號】    99,審易,1496
【裁判日期】    990517
【裁判案由】    竊盜
【裁判全文】
臺灣高雄地方法院刑事判決            99年度審易字第1496號
公  訴  人  臺灣高雄地方法院檢察署檢察官
被      告  乙○○
上列被告因竊盜案件，經檢察官提起公訴（99年度偵字第6738號
），被告於準備程序中就被訴事實為有罪之陳述，經本院告知簡
式審判程序之旨，並聽取被告與公訴人之意見後，本院裁定進行
簡式審判程序，判決如下：
    主  文
乙○○犯刑法第三百二十一條第一項第三款、第二款之竊盜罪，
累犯，處有期徒刑柒月。扣案之螺絲起子壹支，沒收之。
    事實及理由
一、犯罪事實：
    乙○○前於民國89年間因違反廢棄物清理法案件，經本院以
    94年度訴緝字第37號判決處有期徒刑6 月確定，於96年2 月
    16日執行完畢。詎其猶不知悔改，竟基於意圖為自己不法所
    有之竊盜犯意，攜帶其所有而客觀上得以危害他人生命、身
    體可供兇器使用之螺絲起子1 支，於99年2 月13日上午7 時
    10 分 許，至高雄縣大寮鄉○○○路180 巷85號「海通貨櫃
    企業股份有限公司」（下稱海通公司），持上開螺絲起子撬
    開辦公室窗戶後，踰越窗戶進入屋內竊取選臺器1 臺、硬度
    測量表1 臺、電腦集線器1 臺、燈座1 組（價值合計新臺幣
    6,000 元）；得手後欲離開現場時因觸動警鈴，為趕往現場
    之保全人員王鵬凱發覺攔阻，並通知警方到場處理，扣得上
    開螺絲起子1 支，並起出選臺器1 臺、硬度測量表1 臺、電
    腦集線器1 臺、燈座1 組（已由丙○○領回），而知悉上情
    。
二、證據：
  (一)證人王鵬凱、海通公司經理丙○○於警詢中陳述。
  (二)扣案之螺絲起子1 支、選臺器1 臺、硬度測量表1 臺、電腦
    集線器1 臺、燈座1 組。
  (三)高雄縣政府警察局林園分局扣押筆錄暨扣押物品目錄表、臺
    灣高雄地方法院檢察署扣押物品清單、領據1 紙、照片8 張
    。
  (四)被告之自白。
三、論罪：
  (一)按刑法第321 條第1 項第3 款之攜帶兇器竊盜罪，係以行為
    人攜帶兇器竊盜為其加重條件，此所謂兇器，其種類並無限
    制，凡客觀上足對人之生命、身體、安全構成威脅，具有危
    險性之兇器均屬之，且祇須行竊時攜帶此種具有危險性之兇
    器為已足，並不以攜帶之初有行兇之意圖為必要；又刑法第
    321 條第1 項第2 款所謂安全設備，係指依社會通常觀念足
    認為防盜之設備而言；若其竊盜之手段，既已越進窗戶，使
    他人窗戶之設備失其防閑之效用，自應構成刑法第321 條第
    1 項第2 款之罪（最高法院79年臺上字第5253號、55年臺上
    字第547 號、41年臺非字第38號判例意旨參照）。查本件被
    告犯本件竊盜犯行時，係撬開海通公司之窗戶，進入辦公室
    內竊取財物，而依社會通常觀念，「窗戶」係與門扇、牆垣
    性質相類似而同具防閑效用之「安全設備」，被告踰越窗戶
    進入屋內，已足使該安全設備失其防閑之效用；至被告所攜
    帶之螺絲起子1 支，係前端為鐵製品、可單手持握、長度約
    20公分等情，有本院99年5 月3 日準備程序筆錄可參，且被
    告既持以撬開窗戶，足認該螺絲起子係屬質地堅硬且尖銳之
    物，客觀上可對人之生命、身體、安全構成威脅，具有危險
    性，要屬刑法第321 條第1 項第3 款所定兇器無訛。
  (二)是被告持可作為兇器之螺絲起子1 把，撬開窗戶侵入海通公
    司，核被告所為，係犯刑法第321 條第1 項第3 款、第2 款
    之攜帶兇器、踰越安全設備竊盜罪。公訴意旨已於起訴書犯
    罪事實欄載明被告踰越窗戶之事實，漏未敘及刑法第321 條
    第1 項第2 款踰越安全設備竊盜罪之法條，自應由本院予以
    補充。又被告前有如犯罪事實欄所述經判處有期徒刑並執行
    完畢之情形，有臺灣高等法院被告前案紀錄表在卷可佐，其
    於徒刑執行完畢5 年之內故意再犯本件有期徒刑以上之罪，
    為累犯，應依法加重其刑。
四、科刑：
  (一)爰審酌被告正值壯年，竟不思以正當手段獲取財物，反貪圖
    私慾、任意竊取他人財物，又參被告前有違反廢棄物清理法
    、施用毒品、公共危險等前科及執行紀錄，有被告之本院院
    內索引卡紀錄表報表及前揭臺灣高等法院被告前案紀錄表各
    1 份在卷可按，足見其平日素行非佳，惟念及犯罪後尚知坦
    承全部犯行，所竊之物價值非鉅，且已發還被害人領回，亦
    有領據1 紙附卷可稽，損害業已減輕，並兼衡其品行、生活
    狀況、智識程度，與事後尚知坦承犯行、態度良好等一切情
    狀，爰量處如主文所示之刑，以資懲儆。
  (二)扣案之螺絲起子1 支，為被告所有供本件竊盜犯行所用之物
    ，此經被告自承在卷，是應依刑法第38條第1 項第2 款沒收
    之。
據上論斷，應依刑事訴訟法第273 條之1 第1 項、第284 條之1
、第299 條第1 項前段，刑法第321 條第1 項第3 款、第2 款、
第47條第1 項、第38條第1 項第2 款，判決如主文。
本案經檢察官甲○○到庭執行職務。
中    華    民    國    99    年    5     月    17    日
                  刑事第十庭  法  官    呂明燕
以上正本證明與原本無異。
如不服本判決應於收受本判決後10日內向本院提出上訴書狀，並
應敘述具體理由，如未敘述上訴理由者，應於上訴期間屆滿後20
日內補提理由書狀於本院（均須按他造當事人之人數附繕本）「
切勿逕送上級法院」。
中    華    民    國    99    年    5     月    17    日
                              書記官    張琇晴
附錄本判決論罪科刑之法條：
中華民國刑法第321條（加重竊盜罪）
犯竊盜罪而有左列情形之一者，處6 月以上、5 年以下有期徒刑
：
  一、於夜間侵入住宅或有人居住之建築物、船艦或隱匿其內而
      犯之者。
  二、毀越門扇、牆垣或其他安全設備而犯之者。
  三、攜帶兇器而犯之者。
  四、結夥三人以上而犯之者。
  五、乘火災、水災或其他災害之際而犯之者。
  六、在車站或埠頭而犯之者。
前項之未遂犯罰之。

司法院資訊處製作；財團法人民間司法改革基金會備份。
